福建金門地方法院民事判決　　　　　　　　　　　　　　九十三年度訴字第五○號
　　原　　　告　己○○
　　　　　　　　庚○○○
　　　　　　　　甲○○
　　　　　　　　乙○○
　　　　　　　　丁○○
　　共　　　同
　　訴訟代理人　丙○○
　　被　　　告　戊○○
右當事人間請求損害賠償事件，本院於民國九十三年十一月二十二日言詞辯論終結，
判決如左：
    主      文
被告應給付原告甲○○新臺幣肆拾壹萬壹仟柒佰柒拾元，原告乙○○新臺幣貳拾貳萬
零陸佰元，原告丁○○新臺幣貳拾柒萬零陸佰元，原告己○○新臺幣肆拾萬玖仟參佰
元，原告庚○○○新臺幣肆拾伍萬伍仟零貳拾壹元，及均自民國九十三年十一月二十
三日起至清償日止，按週年利率百分之五計算之利息。
訴訟費用由被告負擔。
本判決得假執行。
    事      實
壹、原告方面：
一、聲明：如主文第一項所示，並願供擔保請准宣告假執行。
二、陳述：
（一）被告於民國九十二年十二月二十七日上午八時二十分許，駕駛自小貨車沿金門
      縣金城鎮○○路，由金門縣政府往金城國中方向行駛，途經金城鎮○○路與珠
      浦西路口時，本應注意交通號誌指示及減速慢行，當時復無不能注意情事，竟
      疏未注意，貿然以時速六十公里向前行駛，闖越紅燈號誌，適有被害人陳春桂
      騎乘機車自金城鎮○○○路由西往東行駛，見燈號轉綠起步經過前開路口時，
      因閃避不及，其機車遭被告駕駛之前開自小貨車撞擊致人車倒地，造成被害人
      受有頭部外傷併頭皮血腫、顱骨骨折併顱內出血致中樞衰竭等傷害，經送醫後
      延至同日上午十一時四十六分死亡。案經鈞院刑事庭以九十三年度交訴字第二
      號判處被告過失致死罪刑確定，被害人確因被告侵權行為導致死亡之事實應可
      認定，為此請求被告賠償如下金額：
  １、殯葬費部分：相關喪葬費及納骨塔費用，由原告甲○○支出十九萬一千一百七
      十元。
  ２、原告丁○○於生活上增加支出之必要費用：為處理被害人身後事，原告丁○○
      多次往返金門臺北，並需下榻飯店住宿，共計支出交通住宿費五萬元。
  ３、機車毀損之賠償：被害人騎乘之機車遭被告撞擊後已全毀，並經報廢，該機車
      乃八十五年出廠，至事故發生時雖已使用七年，然仍應有三千元之價值，原告
      自得各向被告請求六百元。
  ４、扶養費用：原告己○○、庚○○○為被害人之父母，於本件事故發生時各為七
      十與六十八歲，已不能維持生活，本有受被害人扶養之權利，依內政部九十一
      年臺灣地區簡易生命表所示，原告己○○、庚○○○之平均餘命分別尚有十一
      點九年與十五點四五年，以綜合所得稅之扶養尊親屬免稅額年滿七十歲者，每
      年十一萬一千元，未滿七十歲者，每年七萬四千元，及原告己○○、庚○○○
      另有尚健在之成年子女六人平均計算結果，被告共應賠償原告己○○十一萬八
      千七百元，原告庚○○○二十三萬四千四百二十一元。
  ５、精神慰撫金：原告己○○、庚○○○年近古稀，正待子女承歡膝下，安享晚年
      ，遽女兒突遭此禍，實感哀痛。原告甲○○、乙○○、丁○○為被害人之子女
      ，因此變故，無復再瞻慈顏，所懷遺憾，實難慰平。是原告各請求被告給付五
      十萬元以為非財產上之損害賠償。
（二）綜上計算，爰依侵權行為之法律關係，求為判命被告分別給付原告如聲明所示
      損害賠償金額及利息。
三、證據：提出
    、葬儀社與納骨塔收據共四紙（以上均為影本）為證。
貳、被告方面：
一、聲明：認諾原告主張。
二、陳述：同意原告請求。
    理      由
一、按當事人於言詞辯論時為訴訟標的之捨棄或認諾者，應本於其捨棄或認諾為該當
    事人敗訴之判決，民事訴訟法第三百八十四條定有明文。本件被告對原告之請求
    業於九十三年十一月二十二日言詞辯論期日為認諾，爰依上開規定，本件應為被
    告敗訴判決。
二、本於被告認諾所為之判決，法院應依職權宣告假執行，民事訴訟法第三百八十九
    條第一項第一款所明定。被告對原告之主張逕為認諾，依右揭規定，本件應依職
    權宣告原告對被告皆得假執行。至原告雖另表示願供擔保請准宣告假執行，惟本
    件既應依職權宣告假執行，原告所請僅在提醒本院，爰不另為准許之宣告。
三、結論：本件原告之訴為有理由，依民事訴訟法第三百八十四條、第七十八條、第
    三百八十九條第一項第一款，判決如主文。
中　　　華　　　民　　　國　　九十三　　年     十一     月　　二十九　　日
                                福建金門地方法院民事庭
                                    法  官  盧軍傑
右正本證明與原本無異。
如不服本判決應於收受送達亦日起二十日內向本院提出上訴狀。
                                      書記官  許永溪
中　　　華　　　民　　　國　　九十三　　年　　 十一 　　月　　二十九　　日
